【裁判字號】    89,易,2301
【裁判日期】    890829
【裁判案由】    毀損
【裁判全文】
台灣台中地方法院刑事判決                        八十九年度易字第二三一號
    公  訴  人  台灣台中地方法院檢察署檢察官
    被      告  甲○○
    選任辯護人  鐘為盛
右列被告因毀損案件，經檢察官聲請簡易判決處刑（八十九年度偵字第八八三六號）
，本院改依通常程序審理，判決如左：
    主  文
甲○○無罪。
    理  由
一、公訴意旨詳如起訴書所載。
二、按犯罪事實應依證據認定之，無證據不得推定其犯罪事實；不能證明被告犯罪或
    其行為不罰者，應諭知無罪之判決，刑事訴訟法第一百五十四條、第三百零一條
    第一項分別定有明文。又告訴人之告訴，係以使被告受刑事追訴為目的，是其陳
    述是否與事實相符，仍應調查其他證據以資審認，最高法院五十二年台上字第一
    三００號著有判例可資參照。本件公訴人認被告甲○○犯有上開罪嫌，無非係以
    告訴人乙○○之指訴及被告甲○○坦承僱請清潔公司人員將右開屋內物品清理廢
    棄乙情，核與證人即清潔公司人員陳澄樹、右址大樓管理員陳紀恆等人證述情節
    大致相符為其論據。訊據被告甲○○固坦承於右揭時地僱請清潔公司人員將右開
    屋內物品清理廢棄之事實，惟堅決否認有何毀損故意，辯稱：上開房屋係鞠明德
    八十八年四月下旬向伊簽約承租，嗣因鞠明德未續繳租金，且八十八年八、九月
    分之電費也是伊代繳，伊乃於八十八年十月下旬找到鞠明德後，於同年十一月一
    日與鞠明德合意終止該租約，並由大樓管理員將上開房屋之鑰匙轉交給我，嗣因
    伊要再將該房屋出租，且當時伊與鞠明德在訂約時，即在租賃契約第十一條訂明
    ：經出租人收回房屋後，承租人所遺留之傢俱物件，視同放棄，任由出租人處理
    ，伊乃於同年十一月二十日左右，僱請清潔公司人員清理屋內未搬走之物品，伊
    並無毀損之故意等語。
三、經查，被告所辯核與證人鞠明德於偵查中證稱：「．．（上開房屋）由我出面承
    租並簽約。」、「（為何終止租約？）乙○○與我合夥關係只有三十三天，我於
    八十八年六月二日離開公司，後來公司的電費、電話費均未繳。」、「於八十八
    年十月下旬，我由加拿大回來，聽我媽說房東找我，我告訴房東，我已離開公司
    ，因乙○○未付房租，所以我一直找乙○○，希望他出面繳納及談租約，但一直
    找不到，所以我才與房東解約，．．。」、證人即上開大樓管理員陳紀恆於偵查
    中證稱：「乙○○於房屋到期後，就將（上開房屋之）鑰匙交給我們，請我們轉
    交房東，後來房東才找人去搬東西，．．。」、證人即清潔公司人員陳澄樹於偵
    查中證稱：「（你受雇甲○○去搬東西？）是的，約八十八年底，．．。」及告
    訴人賴明堂於偵查中陳稱：「（你鑰匙是否交給管理員？）．．，我租金是繳到
    十月二十一日，我於十月底將鑰匙放在管理室，．．。」各等語情節相符，並有
    租賃契約及終止租賃契約書各一份在卷可稽。從而，被告既係在上開房屋租賃契
    約終止後約二十日，始為將上開房屋再行出租他人，並依上開租賃契約第十一條
    之約定，而僱請清潔公司人員清理上開屋內未搬離之物品，則被告辯稱：其無毀
    損故意等語，即堪採信。此外，復查無其他積極證據，足認被告有何毀損犯行，
    既不能證明其犯罪，自應為無罪之諭知。
據上論斷，應依刑事訴訟法第四百五十二條、三百零一條第一項，判決如主文。
中    華    民    國    八十九    年      八        月      二十九      日
                                        法  官  江  奇  峰
右正本證明與原本無異。
如不服本判決，應於送達後十日內向本院提出上訴狀(須附繕本)，上訴於台灣高等
法院台中分院。
                                        書記官
中    華    民    國    八十九    年      八        月     二十九       日


司法院資訊處製作；財團法人民間司法改革基金會備份。
